【裁判字號】    99,訴,2411
【裁判日期】    991005
【裁判案由】    竊盜等
【裁判全文】
臺灣板橋地方法院刑事判決              99年度訴字第2411號
公  訴  人  臺灣板橋地方法院檢察署檢察官
被      告  甲○○
上列被告因竊盜等案件，經檢察官提起公訴（99年度偵字第1508
6 號），被告於準備程序進行中就被訴事實為有罪之陳述，經詢
問當事人意見，並告知簡式審判程序之旨，改依簡式審判程序審
理，並判決如下：
    主      文
甲○○犯夜間侵入住宅竊盜罪，處有期徒刑陸月，如易科罰金，
以新臺幣壹仟元折算壹日；又犯行使偽造私文書罪，處有期徒刑
月，如易科罰金，以新臺幣壹仟元折算壹日。應執行有期徒刑
柒月，如易科罰金，以新臺幣壹仟元折算壹日。
    事      實
一、甲○○意圖為自己不法之所有，於民國99年5 月14日凌晨4
    、5 時間某時，前往其前男友蘇家麟址設臺北縣三重市○○
    街92巷14號2 樓住處，持備份鑰匙開啟該處大門，而於夜間
    侵入該住宅，趁蘇家麟及其父乙○○熟睡之際，徒手竊取乙
    ○○所有之彰化銀行帳號00000000000000號帳戶之存摺1 本
    及印鑑1 顆得手，旋即離去。復意圖為自己不法之所有，並
    基於行使偽造私文書及詐欺取財之犯意，於同日下午3 時許
    ，持上開存摺及印鑑，前往址設臺北縣三重市○○路○ 段22
    號之彰化銀行西三重分行，偽以乙○○名義填寫提款單，並
    盜蓋上開乙○○印鑑於上開提款單，偽造足以表彰其係經乙
    ○○本人授權領取上開帳戶內存款新臺幣（下同）1 萬元之
    私文書，持向不知情之銀行人員行使，致銀行人員陷於錯誤
    ，如數交付款項，足生損害於乙○○及彰化銀行對客戶帳戶
    管理之正確性。嗣因乙○○於同年月18日下午2 時許，發現
    失竊，報警處理，始循線查悉上情。
二、案經乙○○訴由臺北縣政府警察局三重分局報請臺灣板橋地
    方法院檢察署檢察官偵查起訴。
    理      由
一、本案被告甲○○所犯均係死刑、無期徒刑、最輕本刑為3 年
    以上有期徒刑以外之罪，亦非高等法院管轄第一審之案件。
    其於準備程序進行中，就前揭被訴事實均為有罪之陳述，經
    告知簡式審判程序之旨，並聽取其與公訴人之意見後，本院
    認無不得或不宜改依簡式審判程序進行之情事，爰依刑事訴
    訟法第273 條之1 第1 項、第284 條之1 規定，裁定本案改
    依簡式審判程序審理，合先敘明。
二、上揭犯罪事實，業據被告於警詢、偵訊及本院審理時供認不
    諱，核與告訴人乙○○於警詢、偵訊時指訴之情節相符，並
    經證人蘇家麟於偵訊時結證甚詳，另有贓物認領保管單1 紙
    、彰化銀行帳號00000000000000號帳戶之存摺影本1 紙、監
    視錄影翻拍相片3 張、上開存摺及印鑑相片1 張在卷可資佐
    證。足徵被告任意性之自白與事實相符，應堪採信。本案事
    證已臻明確，被告犯行堪以認定，應依法論科。
三、按刑法第321 條第1 項第2 款所謂毀越門扇牆垣，係指毀損
    或超越及踰越門扇牆垣而言。與用鑰匙開鎖啟門入室者不同
    。司法院解釋所謂越進門扇牆垣，其越進二字亦應解為超越
    或踰越而進，非謂啟門入室即可謂之越進（最高法院22年上
    字第454 號判例要旨參照）。查被告持備份鑰匙啟門入室，
    揆諸前開說明，自非毀越門扇牆垣，其於夜間侵入告訴人住
    處竊取財物，僅應論以夜間侵入住宅竊盜罪。次按銀行為便
    利存款人取款而印好任人索取填寫之取款憑條，非可流通市
    面得以自由轉讓，衹屬私文書之一種，不能認為有價證券，
    其偽造而行使以達詐欺取款之目的者，應從一重論以行使偽
    造私文書之罪（最高法院49年臺上字第1409號判例要旨參照
    ）。是核被告所為，係犯刑法第321 條第1 項第1 款之夜間
    侵入住宅竊盜罪、同法第216 條、第210 條之行使偽造私文
    書罪及同法第339 條第1 項之詐欺取財罪。又被告盜用印鑑
    ，為偽造私文書之部分行為；其偽造私文書後復持以行使，
    偽造之低度行為為行使之高度行為所吸收，均不另論罪。被
    告以一提領款項行為，同時觸犯詐欺取財罪及行使偽造私文
    書罪，為想像競合犯，應從一重之行使偽造私文書罪處斷。
    另被告所犯上開竊盜罪、行使偽造私文書罪，犯意各別、行
    為互殊，應予分論併罰。爰審酌被告不以正途取得財物，竟
    貪求不勞而獲，竊取告訴人存摺、印鑑等物，復持以盜領告
    訴人積蓄，行止可議，惟念其犯後坦承犯行，所獲不法金錢
    之數額僅1 萬元，另考量其素行、犯罪動機、目的、手段等
    一切情狀，分別量處如主文所示之刑，並均諭知易科罰金之
    折算標準，並定其應執行刑，及諭知易科罰金之折算標準，
    以示懲儆。又被告偽造之提款單，雖為供被告犯罪所用之物
    ，然業因行使而交付彰化銀行，並非被告所有之物，又非違
    禁物，自毋庸宣告沒收。另被告盜用「乙○○」之印鑑，及
    在上開提款單上盜蓋「乙○○」印文，因屬真正，即非偽造
    之印章及印文，且非被告所有之物，又非違禁物，爰不予宣
    告沒收，檢察官聲請沒收，應屬誤會，附此敘明。
據上論斷，應依刑事訴訟法第273 條之1 第1 項、第299 條第1
項前段，刑法第216 條、第210條、第321 條第1 項第1 款、第
339 條第1 項、第55條前段、第41條第1 項前段、第51條第5 款
，判決如主文。
本案經檢察官李美金到庭執行職務。
中    華    民    國    99    年    10    月    5     日
                  刑事第十八庭    法  官  謝梨敏
上列正本證明與原本無異。
如不服本判決，應於判決送達後10日內敘明上訴理由，向本院提
出上訴狀 (應附繕本) ，上訴於臺灣高等法院。其未敘述上訴理
由者，應於上訴期間屆滿後20日內向本院補提理由書「切勿逕送
上級法院」。
                                  書記官  林怡君
中    華    民    國    99    年    10    月    5     日
附錄本案論罪科刑法條全文：
刑法第216條
行使第210 條至第215 條之文書者，依偽造、變造文書或登載不
實事項或使登載不實事項之規定處斷。
刑法第210條
偽造、變造私文書，足以生損害於公眾或他人者，處 5 年以下
有期徒刑。
刑法第321條
犯竊盜罪而有左列情形之一者，處6 月以上、5 年以下有期徒刑
：
一、於夜間侵入住宅或有人居住之建築物、船艦或隱匿其內而犯
    之者。
二、毀越門扇、牆垣或其他安全設備而犯之者。
三、攜帶兇器而犯之者。
四、結夥三人以上而犯之者。
五、乘火災、水災或其他災害之際而犯之者。
六、在車站或埠頭而犯之者。
前項之未遂犯罰之。
刑法第339條
意圖為自己或第三人不法之所有，以詐術使人將本人或第三人之
物交付者，處5 年以下有期徒刑、拘役或科或併科1 千元以下罰
金。
以前項方法得財產上不法之利益或使第三人得之者，亦同。
前二項之未遂犯罰之。

司法院資訊處製作；財團法人民間司法改革基金會備份。
